---
title: "TP noté"
output: html_notebook
---
## Exercice 1
Télécharger le fichier de données laptops depuis Classroom
1. Charger le jeu de données en utilisant
```{r}
filles <- "laptops.csv"
data_origine <- read.table(
  file = filles,
  sep=";",
  header = TRUE
)
```


2. Visualiser le contenu d'un tableau de données à l'aide de la fonction View. Quelles sont les variables dans ce jeu de données ?
```{r}
# Visualiser le contenu d'un tableau de données à l'aide de la fonction View.
data_origine
# Quelles sont les variables dans ce jeu de données ?
str(data_origine)
```

3. Afficher les 6 premières lignes de l'objet "laptops"
```{r}
head(
  x = data_origine,
  n = 6L
)
```

4. Attribuer aux colonnes du dataset les noms suivants : Prix", "Taille",
"RAM", "Disque", "Ports", "Marque", "Poids" (indice : names())
```{r}
data_nom <- data_origine
names(data_nom) <- c("Prix", "Taille", "RAM", "Disque", "Ports", "Marque", "Poids")
colnames(data_nom)
```

5. Afficher les mesures statistiques de base pour le dataset à l’aide de la
commande summary.
```{r}
summary(data_nom)
```

6. Quel est le prix maximal et minimal d’un laptop en $
```{r}
slice_min(data_nom, Prix)
slice_max(data_nom, Prix)
```

7. Quel est le nombre minimal de ports qu’on peut trouver dans un laptop
de l’échantillon étudié
```{r}
slice_min(data_nom, Ports)[["Ports"]]
```

8. Quelle est la taille moyenne d’un laptop
```{r}
mean(data_nom$Taille)
```

9. Quelle est la valeur médiane du poids en onces
```{r}
mad(data_nom$Poids)
```

10.Quels sont les caractéristiques de la marque (longueur, classe, mode) ?
```{r}
# Longueur
longueur <- length(data_nom$Marque)
print(paste("Longueur: ", longueur))

# Classe
classe <- class(data_nom$Marque)
print(paste("Classe: ", classe))

# Mode
mode_value <- mode(data_nom$Marque)
print(paste("Mode: ", mode_value))
```

11.On propose d’expliquer le Prix ($) en fonction de la taille du disque (Giga).
Afficher le nuage de point de ces deux variables. Que remarquez-vous ?
Ajouter la droite de régression linéaire.
```{r}
library(ggplot2)
fig <- ggplot(
  data = data_nom,
  aes(
    x = Disque,
    y = Prix
  )
) +
  geom_point() +
  geom_smooth(
    method=lm,
    se=FALSE,
    color="red"
  ) +
  labs(
    x="Taille du disque (Giga)",
    y="Prix ($)",
    title="Prix en fonction de la taille du disque"
  ) +
  theme_minimal()
  
fig
```

## Exercice 2

Pour cet exercice, utiliser les bases de données flights, airports et airlines de la
bibliothèque nycflights13
```{r}
if (!require("nycflights13")) install.packages("nycflights13")
library(nycflights13)
data("airports")
data("flights")
data("airlines")
```

1. Dans la table airports, la colonne alt contient l’altitude de l’aéroport en pieds.
Créer une nouvelle variable alt_m contenant l’altitude en mètres (on convertit des pieds en mètres en les divisant par 3.2808).
Sélectionnez dans la table obtenue uniquement les deux colonnes alt et alt_m
```{r}
airports1 <- airports
airports1$alt_m <-airports1$alt/3.2808
select(airports1, alt, alt_m)
```

2. Sélectionnezles vols à destination de San Francico (code SFO de la variable dest) et triez-les selon le retard au de part de croissant (variable dep_delay)
```{r}
data_vol_destsfo <- flights %>%
  filter(dest == "SFO") %>%
  arrange(dep_delay)
data_vol_destsfo
```

3. Selectionnez les vols des mois de septembre et octobre, conservez les colonnes dest et dep_delay, créez une nouvelle variable retard_h contenant le retard au de part en heures, et conservez uniquement les 5 lignes avec les plus grandes valeurs de retard_h
```{r}
data_vol_destsfo %>%
  filter(month %in% 9:10) %>%
  select(dest, dep_delay) %>%
  mutate(retard_h = dep_delay / 60) %>%
  slice_max(retard_h, n = 6)
```

4. Calculer le nombre de vols à destination de Los Angeles (code LAX) pour chaque mois de l’année.
```{r}
flights %>%
  filter(dest == "LAX") %>%
  group_by(month) %>%
  summarise(count = n())
```

5. Calculer le nombre de vols selon le mois et la destination.
Conservez, pour chaque mois, que la destination avec le nombre maximal de vols.
```{r}
# Calculer le nombre de vols par mois et par destination
flights_by_month_dest <- flights %>%
  group_by(month, dest) %>%
  summarise(count = n())
flights_by_month_dest

# Pour chaque mois, conserver uniquement la destination avec le nombre maximal de vols
max_flights_by_month <- flights_by_month_dest %>%
  group_by(month) %>%
  filter(count == max(count))
max_flights_by_month
```
