---
title: "R Notebook"
output: html_notebook
---
## Exercice 1 :

Soit la matrice suivante :
1) Créer la matrice M dans R.
2) Créer une nouvelle matrice M2 obtenue en ajoutant une nouvelle colonne
à M d’éléments suivants : 8, 7, 1, 2, 1, 2.
3) Transformer la matrice en data frame.
4) Attribuer aux colonnes les noms : cas, mois, semaine, valeur et aux lignes,
les 6 premières lettres de l’alphabet. Afficher la matrice
5) Extraire la 2-ème, 4-ème et 6-ème lignes de M2.
6) Ordonner les lignes de M2 suivant les éléments de valeur

## Exercice 2 :

Considérons le dataset qui est disponible dans R « airquality »
1) Charger le dataset
```{r}
data(airquality)
```

2) Consulter la documentation de ce dataset pour comprendre sa structure.
```{r}
help(airquality)
```

3) Afficher les noms des variables considérées.
```{r}
airquality %>% colnames()
```

4) Afficher les dimensions du dataset.
```{r}
airquality %>% dim()
```

5) Donner les quantiles de la variable Temps.
```{r}
airquality %>% summary()
```

6) Donner l’écart type pour chacune des variables du dataset
```{r}
airquality %>% sapply(sd, na.rm = TRUE)
```
l'ecartype determine la dispertion des donné par rapport a la ...
Une valeur d'ecartype elever indique que les donnée sont dispersé ...

7) Déterminer le coefficient de variation de la variable Temps. Interpréter
```{r}
airquality$Temp %>% var()
```
les données sont relativement proche

8) Extraire de la base :
(a) la 3-ème ligne,
```{r}
airquality[3,]
```

(b) la 3-ème colonne,
```{r}
airquality[,3]
```
(c) les lignes 1, 2 et 4 avec une seule commande,
```{r}
airquality[c(1,2,4),]
```
(d) les lignes 3 à 6,
```{r}
airquality[3:6,]
```

(e) tout sauf les colonnes 1 et 2,
```{r}
airquality[,-c(1,2)]
```
(f) toutes les lignes ayant une température supérieure à 80.
```{r}
airquality %>% filter(Temp > 80)
```

9) Donner un histogramme qui représente les fréquences pour les valeurs de la variable Temp avec 20 classes.
```{r}
# Assurez-vous d'avoir ggplot2 installé et chargé
if(!require(ggplot2)) install.packages('ggplot2')
library(ggplot2)

# Création de l'histogramme
airquality %>%
  ggplot(mapping = aes(x=Temp)) +
  geom_histogram(
    bins=20
    # breaks = 20
    , color="black"
    , fill="white"
  ) +
  labs(
    x="Temp"
    , y="Fréquence"
  ) +
  theme_minimal()

```

10)Insérer une nouvelle variable VeryWindy dans le dataset airquality qui affiche TRUE si la valeur de Wind >= 10, et FALSE sinon.
```{r}
airquality2 <- airquality
airquality2$VeryWindy <- airquality2$Wind>=10
airquality2
```

11) Supprimer la variable VeryWindy.
```{r}
airquality2 %>% select(-VeryWindy)
```

12) Créer un nouveau jeu de données aq correspondant à la collection airquality privée des lignes de Ozone contenant des valeurs manquantes
```{r}
aq <- airquality %>% 
  filter(!is.na(Ozone))
aq
```

13) Installer le package ggplot2. Tester et analyser le résultat de la commande suivante : qplot(Temp, Ozone, data = airquality, colour = Month)
```{r}
fig <- qplot(
  x = Temp
  , y = Ozone
  , data = airquality
  , colour = Month)
fig
```

14) Ajouter la droite de régression linéaire et déterminer ses coefficients
```{r}
coef_reg <- coef(reg)
fig_reg <- fig +
  geom_smooth() +
  # geom_abline(
  #   intercept = coef_reg[1],
  #   slope = coef_reg[2],
  #   color = "red"
  # )
  stat
fig_reg
reg = lm(airquality$Ozone ~ airquality$Temp)
summary(reg)
```

## Exercice 3 :

Ecrire une fonction avec R qui calcule l’IMC (Indice de Masse Corporelle). Cet
indice est donné par une formule dépendant du poids et de la taille de la
personne.

La fonction doit afficher un message à l’utilisateur selon la valeur de l’IMC :
Si imc<17, la fonction affiche le message "Maigre" ;
Si 17<=imc<27, la fonction affiche "Normale" ;
Sinon (imc>=27), la fonction retourne le message "obèse"

## Exercice 4 :

En statistique, la variance est une mesure de la dispersion des valeurs d'un
échantillon ou d'une distribution de probabilité. Elle se calcule comme suit :

1) Ecrire une fonction avec R qui calcule la variance.
2) Tester la fonction et vérifier le résultat avec celui de la fonction prédéfinie
sur R.